---
title: Qui mensis anni calidissimus est?
author: David Salazar
date: '2018-07-19'
slug: qui-mensis-anni-calidissimus-est
categories:
  - Lingua Latina
tags:
  - Latin
---

In capitulo XIII Linguae Latinae, cui nomen 'Annus et Menses' est, Quintus Aemiliam interrogat hoc: 

> Qui mensis anni calidissimus est? 

Respondeo notitiae Nova Yorkae:

```{r message=FALSE, warning=FALSE}
library(tidyverse)
data <- read_csv("https://raw.githubusercontent.com/fivethirtyeight/data/master/us-weather-history/KNYC.csv")
data <- data %>% mutate(date = lubridate::ymd(date),
                month = lubridate::month(date),
                mensis = case_when(
                  month == 1 ~ "Ianuarius",
                  month == 2 ~ "Februarius",
                  month == 3 ~ "Martius",
                  month == 4 ~ "Aprilis",
                  month == 5 ~ "Maius",
                  month == 6 ~ "Iunius",
                  month == 7 ~ "Iulius",
                  month == 8 ~ "Augustus",
                  month == 9 ~ "Septiembre",
                  month == 10 ~ "October",
                  month == 11 ~ "November", 
                  month == 12 ~ "December"
                ),
              mensis = forcats::as_factor(mensis),
              mensis = forcats::fct_reorder(mensis, month, .desc = TRUE))
data %>% 
    ggplot(aes(x = actual_max_temp, y = mensis, fill = ..x..)) +
    ggridges::geom_density_ridges_gradient() +
    scale_fill_viridis_c(name = "Temp Fº", option = "C") +
    hrbrthemes::theme_ipsum_rc(grid = "X") +
  labs(title = "Menses et eorum caliditates", 
       x = "Fº")
```

Iulius et Augustus calidiores quam ceteri menses sunt. Qui es calidior? Iulius aut Augustus?

```{r}
data %>% 
  group_by(mensis) %>% 
  summarise(maximum = max(actual_max_temp)) %>% 
  arrange(desc(maximum)) %>% 
  filter(mensis %in% c("Iulius", "Augustus")) 
```

Iuilus calidior quam Augustus est, quod Iuili maximus caliditas LXXXXI est, sed Augusti maximus caliditas LXXXX est. LXXXXI maior quam LXXXX est. 

## Qui dies aequinoctia dicuntur?

Respondeo notitiae Wikipediae:

```{r message=FALSE, warning=FALSE}
library(rvest)

read_html(x = "https://es.wikipedia.org/wiki/Equinoccio") %>% 
  html_node("table") %>% 
  html_table(header = FALSE, fill = TRUE) %>% 
  select(X1, X2, X6) %>% 
  slice(-(1:3)) %>% 
  rename(`Dies Aequinoctium Martii` = X2,
         `Dies Aequinoctium Septembri` = X6,
         Annus = X1) %>% 
  gather(key = "mensis",
         value = "dies", -1) %>% 
  mutate(mensis = forcats::as_factor(mensis),
         dies = forcats::as_factor(dies)) %>% 
  ggplot(aes(x = dies)) +
    geom_bar() +
    facet_wrap(~ mensis, ncol = 2) +
  hrbrthemes::theme_ipsum_rc(grid = "Y") +
  labs(y = "",
       title = "Dies Aequinoctia: MMIV - MMXVIII")
```

Dies Aequinoctium Martii XX aut XXI est. Dies Aequinoctium Septembri es XXII aut XXIII. 

